臺灣基隆地方法院民事裁定　　　　　　 100年度監宣字第51號
聲　 請　 人　謝水元
相 對 人　即
受監護宣告人　謝王緣
利害關係人　　謝中貴
上列聲請人聲請對相對人監護宣告事件，本院裁定如下：
    主  文
宣告謝王緣（女，民國○○年○月○日生，身分證統一編號：Ｚ0
00000000號）為受監護宣告之人。
選定謝水元（男，民國○○○年○月○日生、身分證統一編號：
Ｚ000000000號）為受監護宣告之人之監護人。
指定謝中貴（男，民國○○○年○月○○日生、身分證統一編號
：Ｚ000000000號）為會同開具財產清冊之人。
聲請程序費用新臺幣壹仟元由受監護宣告之人負擔。
    理  由
一、聲請意旨略以：聲請人謝水元為相對人謝王緣之子，相對人
    於民國92年間中風，雖延醫診治但不見起色，近日甚且已精
    神障礙，致不能為意思表示或受意思表示，或辨識其意思表
    示之效果，為此聲請准予裁定謝王緣為受監護宣告之人，並
    選定聲請人謝水元為監護人、利害關係人謝中貴為會同開具
    財產清冊之人等語。
二、經查，聲請人所主張之上開事實，業據其提出戶籍謄本、親
    屬系統表、同意書、臺灣省臺北縣戶籍登記簿、中華民國身
    心障礙手冊為證。經本院前往新北市雙溪區○○○街1 號進
    行訊問，經呼喚、搖晃相對人之身體，相對人仍沈睡未醒等
    情，有本院100年7月18日訊問筆錄在卷可稽；且長庚醫療財
    團法人基隆長庚紀念醫院陳枻志醫師對相對人鑑定結果略以
    ：「相對人在腦部中風後，腦部功能嚴重受損，語言表達功
    能缺損，無法與人正常溝通，生活無法自理，需完全依賴專
    人長期養護，對外界事務之適當知覺理會能力嚴重缺損，臨
    床失智症量表評分【CDR】達三分。綜合以上所述，相對人
    因重度失智症，致其為意思表示、受意思表示和辨識其意思
    表示效果之能力已達『完全不能』之程度，雖經治療改善仍
    有限，一般情況下是會隨著年紀增長而逐漸更加退化」等語
    ，此有長庚醫療財團法人基隆長庚紀念醫院100年7月22日（
    100）長庚院基法字第154號函附精神鑑定報告書乙件在卷可
    按。綜合上開事證，聲請人所主張之上開事實，自堪信為真
    實。
三、按對於因精神障礙或其他心智缺陷，致不能為意思表示或受
    意思表示，或不能辨識其意思表示之效果者，法院得因本人
    、配偶、四親等內之親屬、最近一年有同居事實之其他親屬
    、檢察官、主管機關或社會福利機構之聲請，為監護之宣告
    ；受監護宣告之人應置監護人；法院為監護之宣告時，應依
    職權就配偶、四親等內之親屬、最近一年有同居事實之其他
    親屬、主管機關、社會福利機構或其他適當之人選定一人或
    數人為監護人，並同時指定會同開具財產清冊之人；法院選
    定監護人時，應依受監護宣告之人之最佳利益，優先考量受
    監護宣告之人之意見，審酌一切情狀，並注意下列事項：一
    受監護宣告之人之身心狀態與生活及財產狀況。二受監護宣
    告之人與其配偶、子女或其他共同生活之人間之情感狀況。
    三監護人之職業、經歷、意見及其與受監護宣告之人之利害
    關係。四法人為監護人時，其事業之種類與內容，法人及其
    代表人與受監護宣告之人之利害關係。民法第14條第1 項、
    第1110條、第1111條第1項及第1111條之1分別定有明文。本
    院審酌上開陳枻志醫師所為之鑑定意見，認相對人因精神障
    礙或其他心智缺陷，已達不能為意思表示或受意思表示之程
    度，從而，聲請人聲請對相對人為監護之宣告，為有理由，
    應予准許。另參酌聲請人為相對人之子，相對人之生活事務
    由聲請人協助處理，鑑定時亦由其陪同等情，有本院100年7
    月22日訊問筆錄在卷可稽，且相對人之子女即聲請人、利害
    關係人、邱謝彩雲、謝秀能、簡謝彩鳳、謝水和均同意由聲
    請人擔任相對人之監護人，並由利害關係人謝中貴擔任會同
    開具財產清冊之人，有聲請人提出之同意書附卷可參，且經
    謝中貴於鑑定時陳述明確（見本院100年7月22日訊問筆錄）
    ，是認由聲請人擔任相對人之監護人，最能符合受監護宣告
    之人之最佳利益，爰選定聲請人謝水元為監護人，並指定利
    害關係人謝中貴為會同開具財產清冊之人。故監護人即聲請
    人謝水元應依據民法第1113條準用同法第1099條第1 項之規
    定，對於受監護宣告之人即相對人之財產，會同謝中貴，於
    2 個月內開具財產清冊，並陳報法院，併此敘明。
四、依民事訴訟法第608條第1項，裁定如主文。
中    華    民    國   100    年    7     月    28    日
                  家事法庭法  官  何怡穎
以上正本係照原本作成。
如不服本裁定關於選定監護人及指定會同開具財產清冊之人等部
分，應於送達後10日內向本院提出抗告狀，並繳納抗告費新臺幣
1000元；其餘關於宣告監護之部分，不得抗告。
中    華    民    國   100    年    7     月    28    日
                          書記官  莊國南